臺灣高雄地方法院交通事件裁定　　　 100年度交聲字第2398號
原處分機關　交通部公路總局高雄區監理所
異　議　人
即受處分人　張簡清吉
上列異議人因違反道路交通管理處罰條例案件，不服交通部公路
總局高雄區監理所民國100 年11月9 日所為之處分（原處分案號
：高監營裁字第裁80-N00000000號），聲明異議，本院裁定如下
：
    主  文
原處分撤銷。
張簡清吉汽車駕駛人，駕駛執照吊扣期間駕駛汽車經測試檢定酒
精濃度超過規定標準，處罰鍰新臺幣伍萬肆仟壹佰貳元，並吊銷
駕駛執照。
    理  由
一、原處分意旨略以：異議人即受處分人張簡清吉於民國99年7
    月21日零時45分許，騎乘車牌號碼WDV-591 號輕機車（下稱
    系爭機車），行經高雄市○○區○○路與誠德路口時，為警
    攔檢盤查，經測試檢定其呼氣所含酒精濃度每公升0.67毫克
    ；又異議人前於99年2 月28日因酒駕違規，經交通部公路總
    局高雄區監理所（下稱高雄區監理所）於99年3 月9 日製發
    高監營裁字第裁80-N00000000號裁決書，裁處異議人吊扣普
    通重型機器腳踏車駕駛執照12個月，吊扣期間自99年3 月8
    日至100 年3 月7 日，而有「駕駛執照吊扣期間駕駛汽車，
    且酒精濃度超過規定標準」之違規，依道路交通管理處罰條
    例第35條第3 項規定，裁處罰鍰新臺幣（下同）60,000元，
    並吊銷駕駛執照等語。
二、異議意旨則以：異議人本件酒駕行為，業經檢察官予以緩起
    訴處分，緩起訴期間1 年，並命異議人提供義務勞務60小時
    ，異議人已履行完畢，如今又處以罰鍰60,000元，以異議人
    現在經濟狀況，實難負擔，請求撤銷原處分。
三、按汽車駕駛人有飲用酒類或其他類似物後其吐氣所含酒精濃
    度超過每公升0.25毫克或血液中酒精濃度超過百分之0.05以
    上者，不得駕車；汽車駕駛人，駕駛汽車經測試檢定酒精濃
    度超過規定標準者，處1 萬5 千元以上6 萬元以下罰鍰，並
    當場移置保管該汽車及吊扣其駕駛執照1 年；汽車駕駛人經
    依第1 項規定吊扣駕駛執照，並於吊扣期間再有第1 項情形
    者，處6 萬元罰鍰，並當場移置保管該汽車及吊銷其駕駛執
    照前項汽車駕駛人。道路交通管理處罰條例第35條第1 項、
    第3 項定有明文。又依修正後行政罰法第26條規定：一行為
    同時觸犯刑事法律及違反行政法上義務規定者，依刑事法律
    處罰之。但其行為應處以其他種類行政罰或得沒入之物而未
    經法院宣告沒收者，亦得裁處之。上述行為如經緩起訴處分
    確定者，仍得依違反行政法上義務規定裁處之。如經緩起訴
    處分確定且經命向指定之政府機關、政府機構、行政法人、
    社區或其他符合公益目的之機構或團體提供義務勞務者，其
    所提供之勞務應於罰鍰內扣抵之，並按最初裁處時之每小時
    基本工資乘以義務勞務時數核算。且依同法第45條第3 項前
    段之規定，修正後行政罰法第26條之上述規定，於修正施行
    前經緩起訴處分確定，應受行政罰之處罰而未經裁處者，亦
    適用之。
四、查，異議人前於99年2 月28日因酒駕違規，經高雄區監理所
    於99年3 月9 日裁處異議人吊扣普通重型機器腳踏車駕駛執
    照12個月，吊扣期間自99年3 月8 日至100 年3 月7 日，有
    該裁決書、送達證書、查詢報表各1 紙（詳卷第8 、9 、11
    頁）可按；又於99年7 月21日零時45分許，騎乘系爭機車，
    經警測試檢定呼氣酒精濃度每公升0.67毫克，超過規定標準
    ，而有道路交通管理處罰條例第35條第3 項所定之交通違規
    行為；同時觸犯刑法第185 條之3 之公共危險罪，經臺灣高
    雄地方法院檢察署檢察官以99年度偵字第26711 號為緩起訴
    處分確定，緩起訴期間為1 年，並命其應向指定之政府機關
    、政府機構、行政法人、社區或其他符合公益目的之機構或
    團體，提供義務勞務60小時，異議人已履行完畢，緩起訴處
    分期間並於100 年10月26日期滿而未經撤銷等情，此為異議
    人所自承，並有高雄縣政府警察局（現改制高雄市政府警察
    局）舉發違反道路交通管理事件通知單、臺灣高雄地方法院
    檢察署99年度偵字第26711 號緩起訴處分書、臺灣高等法院
    被告前案紀錄表在卷可查（詳卷第5 頁、第10至12頁）。此
    部分之事實，已堪認定。
五、異議人上述酒駕行為，同時觸犯刑事法律及違反行政法上義
    務規定，雖經檢察官為緩起訴處分確定，然依上述行政罰法
    第26條第1 項後段、第2 項之規定，原處分機關仍得再裁處
    罰鍰、吊銷駕駛執照等行政罰，惟異議人既經緩起訴處分確
    定且經命向指定之機關（構）等提供義務勞務60小時，依上
    述行政罰法第26條第3 項、第5 項之規定，所提供之勞務應
    於罰鍰內扣抵之，並按最初裁處時之每小時基本工資乘以義
    務勞務時數核算。又依據行政院勞工委員會公告基本工資，
    100 年1 月1 日至同年12月31日期間，每小時基本工資為98
    元，經乘以義務勞務時數60小時核算，扣抵罰鍰金額應為5,
    880 元（計算式：98×60＝5880），經抵扣後應繳納之罰鍰
    金額則為54,120元（計算式：00000-0000＝54120 ）。
六、原處分機關未及依修正後行政罰法第26條第3 項之規定，將
    異議人經緩起訴處分確定所提供之義務勞務，於裁處之罰鍰
    內扣抵，逕為裁處罰鍰60,000元，此部分處分尚有未恰；至
    於原處分關於吊銷駕駛執照部分，屬同法第35條第3 項所定
    其他種類行政罰，原處分機關仍得予以裁處，並未違法。然
    因原處分關於罰鍰、吊銷駕駛執照等處罰效果，與異議人之
    違規行為均無從分離，不能僅就原處分關於罰鍰部分撤銷，
    應由本院將原處分全部撤銷，並依道路交通事件處理辦法第
    19條前段之規定，自為裁定如主文第2 項所示。
七、依道路交通事件處理辦法第19條前段，道路交通管理處罰條
    例第35條第3 項，行政罰法第26條第3 項，裁定如主文。
中    華    民    國   100    年    12    月    20    日
                    交通法庭    法  官  洪榮家
以上正本證明與原本無異。
如不服本裁定，應於收受送達後5 日內，向本院提出抗告狀。
中    華    民    國   100    年    12    月    20    日
                                書記官  陳鈺甯